# Juan Gabriel Cabral

# Full Stack Developer

Posadas - Misiones

Teléfono: 5493764841142

Correo Electrónico: cabralgabriel783@gmail.com

Linkedin: https://www.linkedin.com/in/gabriel-cabral-a71b9a41/



### **RESUMEN**

Soy un Full Stack Developer altamente motivado con experiencia en el desarrollo de aplicaciones web y móviles. Poseo habilidades en la resolución de problemas, desarrollo de software y gestión de proyectos. Estoy comprometido con la calidad y la entrega puntual de los proyectos. Soy un colaborador eficaz y me adapto fácilmente a los nuevos desafíos.



### **APTITUDES**

Select \* from MySoftSkills

Capacidad resolutiva Resolución de problemas Aprendizaje continuo Trabajo en equipo y colaboración

### **EXPERIENCIA**

Select \* from MyExpertise where date between 2013 and 2023

# MyIntelli {:Backend Developer } [2024-Actualmente] -

### Freelance

Provectos:

**MyIntelliV1**: Software control asistencial Responsabilidades: Resolución de bugs.

Tecnologías: Laravel 8, postgresql, postman, amazon web services.

# MyIntelliV2 - Work Orders: Microservicio modulo ordenes de trabajo

Responsabilidades: Ingeniería y arquitectura del microservicio (Se implementaron

patrones de diseño: Singleton, Strategy con estructura hexagonal) Tecnologías: Nodejs, Typescript, Mysgl, postgresgl, Sgl Server.

# MyIntelliV2 - Timelogs: Microservicio modulo marcajes

Responsabilidades: Ingeniería y arquitectura del microservicio (Se implementaron

patrones de diseño: Singleton, Strategy con estructura hexagonal). Tecnologías: Nodejs, Typescript, Mysql, postgresql, Sql Server.

# **360 (Latam) { :Backend Developer }** [2023-2024] -

### Freelance

Provectos:

Encuenta24: E-Commerce anuncios Centro America

Responsabilidades: Resolución de bugs.

Tecnologías: Symfony 1.4, Mysql, postgresql, Sql Server.

Yapo -: E-Commerce anuncios Chile

Responsabilidades: Creación e integración en yapo de Nubox y SAP Layer

Tecnologías: Symfony 1.4, PHP 8, Mysql, postgresql, Sql Server. Nubox: servicio de emisión de facturas electrónicas del Chile

Sap Service Layer: API de SAP para respaldo de facturas electronicas.

Nota: implementación encuentra24 en Chile.

# VU Security { :Full Stack Developer } [2022-2023] -

# Freelance

Proyectos:

**Fraud v2**: Software anti fraude bancarios Responsabilidades: Resolución de bugs.

Tecnologías: Springboot v2, Mysql, postgresql, Sql Server.

Fraud v3: Software anti fraude bancarios

Responsabilidades: Migración de fraud v2 a fraud v3.

Tecnologías: Springboot v2, Mysgl, postgresgl, Sgl Server.

# Osana (Bienestar para todos) { :Full Stack

**Developer** } [2021-2022]

Proyectos:

**Corona Call**: Chatbot Sanatorio Guemes Responsabilidades: Resolución de bugs. Tecnologías: Laravel, MariaDB, Botman.

Notificaciones: Gestión de turnos Sanatorio Guemes

Responsabilidades: Resolución de bugs y refactorización del producto.

Tecnologías: Laravel, MariaDB, Botman. **Hospital Austral**: Plataforma de telemedicina

Responsabilidades: Refactorización de la plataforma. Tecnologías: Nodejs, Postgresql, Vuejs, Docker.

MGP Salud App: Aplicación de turnos en CAPS del Municipio de General Pueyrredon

Responsabilidades: Resolución de Bugs, Deploy.

Tecnologias: React Native.

Reseña: https://www.mardelplata.gob.ar/AppSalud

Link: https://play.google.com/store/apps/details?id= com.mgp.saludmgp Integramed: Plataforma sequimiento de pacientes con patologías (México).

Responsabilidades: Desarrollo de chatbot, Deploy. Tecnologías: Laravel, Botman, MySql, Infobip.

# AISA (Alternativas Inteligentes) { :Fullstack

**Developer** } [2020 - 2021]

Provectos:

# Muvin (Solución logística agraria).

Responsabilidades: Resolución de Bugs, Deploy. Tecnologías: Angular 2, Yii Framework, MySql.

Profertil (Solución logística fertilizantes).

Responsabilidades: Adaptación del core de muvin. Tecnologías: PHP, Angular 2, Yii Framework, MySql.

# TDI { :Full Stack Developer }

[2018 - 2020]

Proyectos:

Gestión Tributaria Santa Cruz (ASIP: Agencia Santacruceña de Ingresos Públicos),

Responsabilidades: Desarrollo e implementación de módulos (Intimación, Fiscalización,

Legales).

Tecnologías: PHP, Boostrap, Jquery, Jqgrid, PL-SQL Oracle.

- Gestión Tributaria Neuquén (SIAT: Sistema Integrado de Administración Tributaria),

Responsabilidades: Desarrollo e implementación de módulos (Intimación, Fiscalización, Legales).

Tecnologías: PHP, Boostrap, Jquery, Jqgrid, PL-SQL Oracle

# - Universidad CAECE (Sistema Educativo de la ciudad de Mar del Plata)

Responsabilidades: Resolución de bugs.

Tecnologías: PHP, Boostrap, Jquery, Jqgrid, PL-SQL Oracle

# Accenture { :Full Stack Developer }

[2016 - 2017]

Proyectos:

# **MME (My Management Engagement)**

Responsabilidades: Resolución de bugs, Monitoreo de rendimiento de la aplicación MME, Generación de reporte de rendimiento de aplicación MME.

Tecnologías: C#, VB.NET, ASP.NET, ASP-MVC, SQL SERVER, JQuery.

# Mundo IT { :Full Stack Developer }

[2015 - 2016]

Provecto:

### **Histrix**

Responsabilidades: Desarrollo de servicio para el proceso de validación de CUIT por medio de una API para implementación en plataforma privativa, generación de nuevas funcionalidades mediante XML.

Tecnologías: PHP5. SQLite3, GIT, XML, MySql, BASH.

# Parque de la Salud { :Full Stack

**Developer** } [2013 - 2015]

Proyecto:

### Rismi2

Responsabilidades: Migración de módulos (Usuarios, Empadronador) de la plataforma legacy

y construcción de microservicio bridge el cual permite tener reflejados los datos en las 2 plataformas

Tecnologías: Symfony2(PHP5), MySQL, JQuery, PostgreSQL, Bootstrap, GIT.

### **FORMACIÓN**

Técnico Superior en Análisis y Diseño de Sistemas, I.E.S.A, 2008 Fuerte enfoque del lado del backend con habilidades para la depuración de errores, el tratamiento y procesamiento de los datos.

# **IDIOMAS**

Español: Nativo

Inglés: A2